

## Juliana Pereira Zorzin Silva

Endereço para acessar este CV: http://lattes.cnpq.br/8851883472629670

ID Lattes: 8851883472629670

Última atualização do currículo em 07/01/2020

Possui graduação em Pedagogia pela Fundação de Ensino Superior de Passos (1996). Atualmente é assessora pedagógica - COLÉGIO VENCER/OBJETIVO e coordenadora pedagógica da ASSOCIAÇÃO EDUCATIVA E ASSISTENCIAL MADRE CARMEN SALLÉS. Tem experiência na área de Educação, com algumas especializações e MBA voltado para a administração ( gestão de pessoas e psicologia organizacional). Mestranda na Universidade Federal de Alfenas, na Área de Concentração "Fundamentos da Educação e Práticas Educacionais" e linha de pesquisa "Ensino de Ciências, Matemática e Tecnologias", orientada pelo Professor Doutor Guilherme Henrique Gomes da Silva (Texto informado pelo autor)

# Identificação

.

Nome em citações bibliográficas

Lattes iD

Juliana Pereira Zorzin Silva 💎

SILVA, J. P. Z.

SILVA, J. P. Z

http://lattes.cnpq.br/8851883472629670

# Endereço

Endereço Profissional ASSOCIAÇÃO EDUCATIVA E ASSISTENCIAL MADRE CARMEN SALLÉS.

Rua Cristiano Stockler, 171

Centro

37900150 - Passos, MG - Brasil Telefone: (35) 35218777

# Formação acadêmica/titulação

2019	Mestrado em andame	ento em Mest	rado em educação.
	Universidade Federal	de Alfenas, l	JNIFAL/MG, Brasil.
			(Ca)

Título: EM CONSTRUÇÃO,Orientador: GUILHERME HENRIQUE GOMES DA SILVA.

Grande área: Ciências Humanas Setores de atividade: Educação.

2015 - 2016 Especialização em Mídias em Educação. (Carga Horária: 360h).

Universidade Federal de Ouro Preto, UFOP, Brasil.

Título: Da reflexão à prática: princípio para a adoção de Tecnologias digitais no contexto

educacional.

Orientador: Varda Klender.

**2011 - 2013** Especialização em Gestão da Psicologia Organizacional. (Carga Horária: 420h).

Faculdade Integrada da Grande Fortaleza, FGF, Brasil.

Título: Educação e psicologia: o caminhar sempre unido e integrado.

Orientador: Roberta Gueudeville Vita Mourão.

2010 - 2013 Especialização em MBA executivo em Gestão de Pessoas. (Carga Horária: 460h).

Faculdade Integrada da Grande Fortaleza, FGF, Brasil.

Título: Gestão de pessoas nos caminhos da educação- em busca de uma educação

personalizada e comunitária.

Orientador: Roberta Gueudeville Vita Mourão.

**2009 - 2010** Especialização em Supervisão e Inspeção Escolar. (Carga Horária: 360h).

Universidade Gama Filho, UGF, Brasil.

Título: Educação Personalizada e comunitária, uma luz de esperança nos caminhos da

educação.

Orientador: Magalis Bésser Dorneles Schneider.

**2001 - 2002** Especialização em Psicopedagogia: Abordagem Clínica dos Problemas de Aprendizagem.

(Carga Horária: 360h).

Claretiano Centro Universitário, Claretiano/BAT, Brasil.

Título: Dificuldades de Aprendizagem relacionadas à aquisição dos aspectos ortográficos:

um estudo de caso.

Orientador: Vera Lúcia Casari Parreira.

1998 - 1999 Especialização em O processo ensino aprendizagem: uma fundamentação filosófica-

antropológica. (Carga Horária: 360h).

Claretiano Centro Universitário, Claretiano/BAT, Brasil. Título: Avaliação escolar no ensino fundamental.

Orientador: Edvaldo Soares. Graduação em Pedagogia.

Fundação de Ensino Superior de Passos, FESP, Brasil.

Orientador: BETH JABACE.

# Atuação Profissional

Universidade Federal de Alfenas, UNIFAL/MG, Brasil.

Vínculo institucional

1994 - 1996

**2019 - Atual** Vínculo: , Enquadramento Funcional:

### ASSOCIAÇÃO EDUCATIVA E ASSISTENCIAL MADRE CARMEN SALLÉS, CIC, Brasil.

Vínculo institucional

2006 - Atual Vínculo: EMPREGATÍCIO, Enquadramento Funcional: COORDENADORA PEDAGÓGICA,

Carga horária: 24

## COLÉGIO VENCER/OBJETIVO, COV, Brasil.

Vínculo institucional

2012 - Atual Vínculo: AUTÔNOMO, Enquadramento Funcional: ASSESSORA PEDAGÓGICA, Carga

horária: 1

# Projetos de pesquisa

**2019 - Atual** Contribuições de uma prática formativa envolvendo o software Geogebra para professores

dos anos iniciais do Ensino Fundamental Situação: Em andamento; Natureza: Pesquisa. Alunos envolvidos: Mestrado acadêmico: (1) .

Integrantes: Juliana Pereira Zorzin Silva - Coordenador / Guilherme Henrique Gomes da

Silva - Integrante.

# Áreas de atuação

1. Grande área: Ciências Humanas / Área: Educação.

#### **Idiomas**

**Espanhol** Compreende Razoavelmente, Fala Razoavelmente, Lê Bem, Escreve Razoavelmente. **Inglês** Compreende Razoavelmente, Fala Razoavelmente, Lê Bem, Escreve Razoavelmente.

# Produções

Produção bibliográfica

## Artigos completos publicados em periódicos

Ordenar por

Ordem Cronológica ▼

- 1. 🙀 SILVA, J. P. Z.. CRIANDO, INTERPRETANDO E CONTEXTUALIZANDO. integração em revista, v. 1, p. 46-46, 2016.
- SILVA, J. P. Z.. EQUIPE DE ALTO DESEMPENHO... SONHO OU REALIDADE?. integração em revista, v. 1, p. 63-64, 2014.
- 3. SILVA, J. P. Z.. CONCEPCIONISTAS DIGITAIS- INTEGRANDO A REDE. integração em revista, v. 1, p. 32-32, 2013.
- **4. SILVA, J. P. Z.**. ERA 3.0= VALORES?. integração em revista, v. 1, p. 30-30, 2013.
- 5. SILVA, J. P. Z.. A MISSÃO DE EDUCAR. integração em revista, v. 1, p. 121-121, 2012.
- 6. SILVA, J. P. Z. EDUCAÇÃO E PSICOLOGIA: O CAMINHAR SEMPRE UNIDO. integração em revista, v. 1, p. 100-100, 2012.
- 7. SILVA, J. P. Z.. ALFABETIZAÇÃO- MUITO MAIS QUE LER E ESCREVER. integração em revista, v. 1, p. 60-61, 2011.
- 8. SILVA, J. P. Z., POR OUE TRABALHAR COM JOGOS PEDAGÓGICOS?, integração em revista, v. 1, p. 48-48, 2010.
- 9. **SILVA, J. P. Z.**. A ERA DA GESTÃO. integração em revista, v. 1, p. 58-58, 2010.
- 10. 🙀 SILVA, J. P. Z.. EM LINHA DIRETA COM A LEITURA. integração em revista, v. 1, p. 38-38, 2008.
- 11. SILVA, J. P. Z.. MAMÃE ESTRELA. integração em revista, v. 1, p. 71-72, 2007.
- 12. SILVA, J. P. Z.. PERCEPÇÃO E IMAGINAÇÃO. integração em revista, v. 1, p. 57-57, 2007.
- 13. SILVA, J. P. Z., FAVORECENDO A INTEGRAÇÃO DA CRIANCA À ESCOLA, integração em revista, v. 1, p. 50-51, 2006.

## Trabalhos completos publicados em anais de congressos

1. SILVA, J. P. Z.. CONTRIBUIÇOES DE UMA PRÁTICA FORMATIVA ENVOLVENDO O SOFTWARE GEOGEBRA PARA PROFESSORES DOS ANOS INICIAIS DO ENSINO FUNDAMENTAL. In: EBRAPEM, 2019, SÃ O PAULO. ANAIS DO XXIII EBRAPEM, 2019.

## Apresentações de Trabalho

- **SILVA, J. P. Z.**. Contribuições de uma prática formativa envolvendo o software Geogebra para a formação continuada de professores dos anos iniciais do ensino fundamental. 2019. (Apresentação de Trabalho/Outra).
- 2. SILVA, J. P. Z.. O pedagogo no mundo contemporâneo. 2015. (Apresentação de Trabalho/Conferência ou palestra).
- 3. SILVA, J. P. Z.. A escolha profissional. 2012. (Apresentação de Trabalho/Conferência ou palestra).

#### Produção técnica

#### Assessoria e consultoria

1. SILVA, J. P. Z.. ASSESSORA COLÉGIO VENCER/OBJETIVO. 2012.

#### Trabalhos técnicos

## Entrevistas, mesas redondas, programas e comentários na mídia

1. SILVÁ, J. P. Z.. O profisisional da pedagogia frente ao mercado de trabalho. 2006. (Programa de rádio ou TV/Mesa redonda).

Demais tipos de produção técnica

### **Eventos**

#### Participação em eventos, congressos, exposições e feiras

- 1. Ebrapem.CONTRIBUIÇOES DE UMA PRÁTICA FORMATIVA ENVOLVENDO O SOFTWARE GEOGEBRA PARA PROFESSORES DOS ANOS INICIAIS DO ENSINO FUNDAMENTAL. 2019. (Encontro).
- 24º Congresso interamericano de Educación Católica. O pensamento de Papa Francisco sobre Educação. 2016. (Congresso).
- **3.** Gestão de Qualidade. Treinamento em gestão de qualidade. 2014. (Oficina).
- 4. III Seminário Internacional de Educação Infantil. Transtornos e dificuldades de aprendizagem. 2014. (Seminário).
- **5.** VII Congresso Internacional Transtornos e Dificuldades de Aprendizagem. Desafios do Trabalho do Professor nos Tempos atuais. 2014. (Congresso).
- **6.** 20ª Educar Feira Internacional de Educação. A avaliação na educação. 2013. (Congresso).
- Capacitação Educação Infantil. Alfabetização Linguística e Matemática. 2013. (Seminário).
- 8. Capacitação Educação Infantil II.Alfabetização Linguística e Matemátcia. 2013. (Oficina).
- **9.** Curso Educação Integrada. A era digital na sala de aula. 2013. (Outra).
- **10.** Congresso Internacional- Formação de professores. A formação continuada dos educadores como condição necessária para uma educação de qualidade. 2012. (Congresso).

- 11. Congresso Nacional de Educação Católica. Educação, Inovação e Empreendedorismo Global. 2012. (Congresso).
- 12. Palestra Educação. Avaliação e ética no processo ensino e aprendizagem. 2011. (Encontro).
- 13. Congresso Aprender Criança. Introdução ao cérebro e à Neurociências. 2008. (Congresso).
- **14.** Grupo de estudos.Transtorno do deficit de atenção e hiperatividade TDAH e a escola. 2007. (Outra).
- **15.** Workshop 2007.Preparando a escola para a campanha de matrículas 2008. 2007. (Outra).
- **16.** Gestão escolar.O papel de cada um na escola. 2006. (Outra).
- **17.** Seminário Franca. Seminário Psicopedagógico de Franca. 2005. (Seminário).
- 18. PALESTRA IÇAMI TIBA.Quem ama educa limite na medida certa. 2003. (Outra).
- 19. Curso Metodologia. Territórios cotidianos: olhares e experiências da vida escolar. 2002. (Outra).
- **20.** Educação em debate. A arte do bem viver. 2002. (Encontro).
- **21.** Musicoterapia. Musicoterapia em sala de aula. 2001. (Oficina).
- 22. Programa de cursos para a equipe diretiva. Aprender e ensinar: desafios do novo século. 2001. (Simpósio).
- **23.** Oficina pedagógica.Os jogos em sala de aula. 2000. (Oficina).
- **24.** Projeto de qualidade. Qualidade nas relações. 1996. (Outra).

#### Organização de eventos, congressos, exposições e feiras

- 1. SILVA, J. P. Z.. XV Olimpíada Brasileira de Astronomia e Astronáutica. 2012. .
- 2. **SILVA, J. P. Z.**. Mesa Redonda. 2006. (Outro).

# Educação e Popularização de C & T

#### **Artigos**

## Artigos completos publicados em periódicos

- 1. 🙀 SILVA, J. P. Z.. CRIANDO, INTERPRETANDO E CONTEXTUALIZANDO. integração em revista, v. 1, p. 46-46, 2016.
- 2. 

  \*\*SILVA, J. P. Z.. EM LINHA DIRETA COM A LEITURA. integração em revista, v. 1, p. 38-38, 2008.
- 3. SILVA, J. P. Z.. MAMÃE ESTRELA. integração em revista, v. 1, p. 71-72, 2007.
- 4. SILVA, J. P. Z.. PERCEPÇÃO E IMAGINAÇÃO. integração em revista, v. 1, p. 57-57, 2007.
- SILVA, J. P. Z.. EQUIPE DE ALTO DESEMPENHO... SONHO OU REALIDADE?. integração em revista, v. 1, p. 63-64, 2014.
- 6. SILVA, J. P. Z.. POR QUE TRABALHAR COM JOGOS PEDAGÓGICOS?. integração em revista, v. 1, p. 48-48, 2010.
- 7. 

  SILVA, J. P. Z.. A ERA DA GESTÃO. integração em revista, v. 1, p. 58-58, 2010.
- 8. SILVA, J. P. Z.. ALFABETIZAÇÃO- MUITO MAIS QUE LER E ESCREVER. integração em revista, v. 1, p. 60-61, 2011.
- 9. SILVA, J. P. Z. A MISSÃO DE EDUCAR. integração em revista, v. 1, p. 121-121, 2012.
- 10. SILVA, J. P. Z.. EDUCAÇÃO E PSICOLOGIA: O CAMINHAR SEMPRE UNIDO. integração em revista, v. 1, p. 100-100, 2012.
- 11. SILVA, J. P. Z.. CONCEPCIONISTAS DIGITAIS- INTEGRANDO A REDE. integração em revista, v. 1, p. 32-32, 2013.
- **12. SILVA, J. P. Z.**. ERA 3.0= VALORES?. integração em revista, v. 1, p. 30-30, 2013.
- 13. SILVA, J. P. Z.. FAVORECENDO A INTEGRAÇÃO DA CRIANÇA À ESCOLA. integração em revista, v. 1, p. 50-51, 2006.

#### Entrevistas, mesas redondas, programas e comentários na mídia

**SILVA, J. P. Z.**. O profisisional da pedagogia frente ao mercado de trabalho. 2006. (Programa de rádio ou TV/Mesa redonda).

Página gerada pelo Sistema Currículo Lattes em 13/05/2020 às 15:26:05

Imprimir currículo